

Paúl Omar Sandoval Hidalgo

NIE: Y2449227V

Nacimiento: 01 de octubre de 1993. Quito-Ecuador

Domicilio: c/ Vía Julia 158, 3° - 2, Barcelona.

linkedin.com/in/posandoval

Teléfono: 637027934

E-mail: omarsand40@gmail.com

Omarbana rote gman.com

EDUCACIÓN

Grado en Licenciatura en Informática Universidad Central del Ecuador 2017-2022

Título de Bachiller Técnico Comercio y Administración Especialidad Informática Colegio Particular "De las Américas" 2006-2012

IDIOMAS

Inglés: Intermedio Español: Nativo

INFORMATICA

Java, POO, Spring Boot, IntellijIDEA, Eclipse.

MySQL, PostgreSQL, Git, GitHub, Postman.

Office 365.

Plataforma virtual (Edmodo, Moodle) - Microsoft Teams, Zoom.

Adobe Illustrator, Potoshop (Edición de Imágenes)

Filmora, Sony Vegas, Powtoon (Edición de Video)

ACERCA DE MÍ

Profesional graduado en Licenciatura Informática, en búsqueda de oportunidad para adquirir experiencia como Junior Java, con fuerte enfoque al trabajo en equipo, resolución de problemas, adaptabilidad y formación continua. Presto a cooperar de la mejor manera con todos con el fin de mantener un buen desempeño laboral.

EXPERIENCIA

Auxiliar TI

Reformas Alex- 03/2022 a 03/2023, Barcelona – España

- Mantenimiento de equipos
- Instalación de equipos y sistemas
- · Gestión de citas y mercadería
- Inventario

Capacitador online

Gobierno Autónomo Descentralizado de Conocoto- 02/2022 a 05/2022-Quito – Ecuador

- Capacitar docentes
- Planificación curricular
- Planificación de clases
- Elaboración de cursos y actividades online
- Manejo de entornos virtuales de aprendizaje
- Evaluación de actividades

Técnico

CIEMTELCOM (CNT)- 01/2016 a 08/2016/-Quito – Ecuador

- Instalación de Tv satelital
- Instalación de equipos de Internet
- Configuración de equipos electrónicos
- Activación de servicio